臺灣雲林地方法院刑事判決　　　　　　 93年度簡上字第114號
上　訴　人
即　被　告　戊○○○股份有限公司
代　表　人　甲○○
選任辯護人　林永頌律師
　　　　　　李建忠律師
　　　　　　施穎弘律師
上列被告因違反勞工安全衛生法案件，不服本院北港簡易庭93年
度港簡字第203 號，中華民國93年9 月6 日第一審簡易判決（聲
請簡易判決處刑案號：臺灣雲林地方法院檢察署93年度偵字第30
44號）提起上訴，本院管轄第二審之合議庭，認為應適用通常程
序審判，並為第一審判決如下：
    主  文
原判決撤銷。
戊○○○股份有限公司無罪。
    理  由
一、公訴意旨略以：
    被告戊○○○股份有限公司（以下稱戊○○○，址設雲林縣
    北港鎮○○路265 號）為勞工胡志明之雇主，對於機械之掃
    除、上油、檢查、修理或調整有導致危害勞工之虞者，應使
    該機械停止運轉，並設置護罩、護圍，而在高度2 公尺以上
    之處所進行作業，勞工有墜落之虞者，應以架設施工架等方
    法設置工作臺，設置工作臺有困難時，應採取張掛安全網、
    使勞工使用安全帶等防止因墜落而致勞工遭受危險之措施。
    戊○○○護毛布、壓水轆四號抄紙機（下稱四號機）因掃除
    、上油、檢查、修理或調整有導致危害勞工之虞，而具有相
    當之危險性，詎被告戊○○○竟未於該處設置護罩、護圍等
    措施，四號機發生異常故障時，並未設置使該機器完全停止
    運轉之緊急應變措施，亦未於四號機上設置工作臺，或張掛
    安全網、使勞工使用安全帶，置紙廠勞工於不安全之環境中
    工作，未善盡雇主應提供安全工作環境、保障戊○○○勞工
    安全健康之責任。嗣戊○○○勞工胡志明於民國93年2 月22
    日上午2 時35分許，因發現四號機發生斷紙、網部停止運轉
    之異常情形，按下緊急喇叭通知領班丁○○前往處理，丁○○、胡志明因無法查知導致四號機異常之真正原因，即分頭
    清洗壓水轆及地上溢出之紙漿原料，惟該四號機實際並未完
    全停止運轉，於胡志明爬上四號機刮除異物之際，四號機壓
    水轆突發生運轉，致胡志明反應不及，隨壓水轆轉動捲入四
    號機中，因全身多處外傷致創傷性休克不治死亡，因認被告
    戊○○○違反勞工安全衛生法第5 條第1 項第1 款規定，致
    發生同法第28條第2 項第1 款之職業災害，應依勞工安全衛
    生法第31條第2 項論處。
二、檢察官提出之證據：
    (一)證人丁○○於93年2 月22日之警詢筆錄，及其於同日在檢
      察官面前之供述筆錄。
    (二)證人蔡爾豐於93年2 月22日之警詢筆錄，及其於同日在檢
      察官面前之供述筆錄。
    (三)現場及相驗照片43張。
    (四)四號機現場事故平面圖1張。
    (五)檢察官勘驗筆錄、驗斷書及相驗屍體證明書。
    (六)行政院勞工委員會中區勞動檢查所（下簡稱勞檢所）出具
      之勞工胡志明被捲死亡職業災害檢查報告書（下簡稱檢查
      報告書）1 份。
三、被告之辯解及辯護人之辯護意旨略以：
    1.本件事故之發生，係因被害人胡志明清理四號機壓水部第
      一段機器（下簡稱1P）時，未遵守戊○○○規定將壓水部
      第二段機器（下簡稱2P）停止，因而遭抽吸箱捲入死亡。
      戊○○○對被害人業已提供足夠之安全教育，並於操作盤
      懸掛「修理中禁止送電」之警告標示，現場亦已設置緊急
      停止裝置，按下按鈕，抄紙機均會停止轉動。
    2.依戊○○○規定，清理1P機器之刮刀時，需將2P、壓水部
      第三段機器（下簡稱3P）、壓水部第四段機器（下簡稱4P
      ）停止，故並無勞工安全衛生設施規則第57條所指「必須
      在運轉狀態下施行掃除」之情形，自無設置護罩或護圍之
      必要。
    3.被害人胡志明係遭機器捲入絞死，並非高處跌落致死，且
      其所在之「壓水部內部」非工作場所，更非因特定工作目
      的而設置。胡志明如依戊○○○規定，於2P停止運轉後再
      清理1P上之刮刀，因胡志明站立之毛布轆，毛布邊緣之空
      隙僅23公分，甚難墜落，自無需依勞工安全衛生設施規則
      第225 條設置工作台，或張掛安全網、使胡志明使用安全
      帶之必要。
    4.從而，戊○○○業已就防止機械、器具、設備等引起之危
      害設置符合標準之必要安全衛生設備，就本件事故之發生
      ，無庸負責。
四、被告及辯護人提出之證據：
    (一)檢查報告書1份。
    (二)戊○○○股份有限公司四號機作業規定及安全應注意事項
      1 份。
    (三)設置警示標示之現場照片8張。
    (四)89年8 月16日設備安全講習會議簽到表、89年3 月30日現
      場設備安全講習會議簽到表、89年3 月30日現場設備安全
      講習會議簽到表、90年5 月8 日安全標準作業程序會議簽
      到表、89年5 月18日設備安全維護技巧會議簽到表、89年
      1 月12日設備操作安全講習會議簽到表、89年6 月21日機
      械操作安全講習會議簽到表、89年11月20日設備安全講習
      會議簽到表各1 份。
    (五)被害人胡志明人事資料、警衛工作日誌及戊○○○公司92
      年1 月9 日員工公傷事故報告表
    (六)1P、2P、3P、4P控制臺照片4 張。
    (七)檢察官驗斷書、相驗屍體證明書。
    (八)壓水部內部淋水管與導紙轆間之照片4張。
    (九)本院94年9月21日勘驗戊○○○筆錄及現場勘驗照片。
五、本院之判斷：
    (一)審判範圍之確定：
      公訴檢察官於本院審判程序中，減縮起訴書所載被告戊○○○未於四號機採取上鎖或設置安全標示等措施之犯罪事
      實，不請求審判，另擴張犯罪事實，認被告戊○○○對於
      勞工在高度2 公尺以上之處所進行作業，有墜落之虞，未
      設置工作臺，亦未張掛安全網，或使勞工使用安全帶等防
      止因墜落而致勞工遭受危險之措施，違反勞工安全衛生規
      則第225 條規定，對於防止機械、器具、設備引起之危害
      ，未提供符合標準之必要安全衛生設備，違反勞工安全衛
      生法第5 條第1 項第1 款規定，致發生死亡之職業災害，
      請求併予審理。故本案之審判範圍，僅包含被告戊○○○
      未於四號機設置護罩、護圍等措施；四號機發生異常故障
      時，未設置使該機器完全停止運轉之緊急應變措施；未於
      四號機上設置工作臺，或張掛安全網、使勞工使用安全帶
      ，致勞工胡志明罹災死亡，先予敘明（關於審判範圍之確
      定，請參刑事訴訟法第273 條第1 項之立法說明）。
    (二)按犯罪事實應依證據認定之，無證據不得認定犯罪事實，
      刑事訴訟法第154 條第2 項定有明文。又檢察官就被告犯
      罪事實，應負舉證責任，並指出證明之方法。因此，檢察
      官對於起訴之犯罪事實，應負提出證據及說服之實質舉證
      責任，倘其所提出之證據，不足為被告有罪之積極證明，
      或其指出證明之方法，無從說服法院以形成被告有罪之心
      證，基於無罪推定之原則，自應為被告無罪判決之諭知（
      最高法院92年台上字第128 號判例要旨參照）。
    (三)證據能力部分：
      1.被告、辯護人對檢察官提出之檢查報告書，於審判程序
        中同意作為證據使用，經本院審酌該書面陳述作成時之
        情況，認為適當，依刑事訴訟法第159 條之5 第1 項之
        規定，認有證據能力。
      2.檢察官另提出丁○○於93年2 月22日之警詢筆錄、其於
        同日在檢察官面前之陳述筆錄，及蔡爾豐於93年2 月22
        日之警詢筆錄，及其於同日在檢察官面前之陳述筆錄作
        為證據，然被告不同意引用丁○○、蔡爾豐上開警詢筆
        錄，認係被告以外之人在審判外之陳述，證人丁○○、
        蔡爾豐於檢察官面前之陳述筆錄，則未具結，亦無證據
        能力。經查：
        (1)證人丁○○經本院傳喚到庭作證，其於本院所為之證
          述，與其於警詢中之供述並無不符；蔡爾豐於警詢中
          之陳述，係被告以外之人在審判外之陳述，檢察官於
          本院審理時，亦未傳喚其到庭作證。故丁○○、蔡爾
          豐之警詢筆錄，均無刑事訴訟法第159 條之2 所列例
          外之情況，依同法第159 條第1 條之規定，不得作為
          證據。
        (2)按證人除未滿16歲或因精神障礙，不解具結意義及效
          果者外，應命具結；又證人或鑑定人依法應具結而未
          具結者，其證言或鑑定意見，不得作為證據，刑事訴
          訟法第186 條第1 項、第158 條之3 定有明文。證人
          蔡爾豐、丁○○於93年2 月22日在檢察官面前所為之
          陳述，均未經具結，而證人丁○○、蔡爾豐均已年滿
          16歲，有其等年籍資料在卷可稽，丁○○、蔡爾豐復
          無因精神障礙，不解具結意義及效果之情事，依前揭
          法律規定，證人丁○○、蔡爾豐於檢察官面前之證述
          筆錄，均不得作為證據。
    (四)本院認為檢察官提出之證據不足以證明被告戊○○○有罪
      之理由：
      1.按雇主對防止機械、器具、設備等引起之危害，應有符
        合標準之必要安全設備，對勞工應施以從事工作及預防
        災變所必要之安全衛生教育、訓練；雇主對於機械之掃
        除、上油、檢查、修理或調整有導致危害勞工之虞者，
        應停止該機械運轉。為防止他人操作該機械之起動裝置
        ，應採上鎖或設置標示等措施，並設置防止落下物導致
        危害勞工之安全設施。前項工作如必須在運轉狀態下施
        行者，雇主應於危險之部分設置護罩或護圍等設備；又
        雇主對於在高度2 公尺以上之處所進行作業，勞工有墜
        落之虞者，應以架設施工架或其他方法設置工作臺，但
        工作台之邊緣及開口部分等，不在此限；雇主依前項規
        定設置工作臺有困難時，應採取張掛安全網、使勞工使
        用安全帶等防止勞工因墜落而遭致危險之措施，使用安
        全帶時，應設置足夠強度之必要裝置或安全母索，供安
        全帶鉤掛，勞工安全衛生法第5 條第1 項第1 款、第23
        條第1 項、勞工安全衛生設施規則第57條、第225 條分
        別定有明文。
      2.證人丁○○即四號機領班於本院審理時具結證稱：93年
        2 月22日凌晨2 時25分許，因四號機網部跳電，胡志明
        按喇叭叫我，我跟他說我去處理，網部斷電時，紙漿會
        黏在壓水轆的刮刀上，如果不清理容易斷紙，所以我們
        都是利用斷電的空檔去清理壓水轆上的刮刀，我處理網
        部跳電時，胡志明可以去清理四號機壓水部中1P壓水轆
        上的刮刀，因為1P前面一個導紙轆上有他的手印，他當
        時應該是要清理1P壓水轆的刮刀，因未將2P停止運轉，
        而從站立之毛布轆旁空隙跌落。另經本院觀諸案發現場
        照片及比對現場圖，1P導紙轆（即附圖中標示C 之圓軸
        ）上確實留有類似手印之痕跡（參臺灣雲林地方法院檢
        察署93年度偵字第2231號卷宗第25頁上方照片），及被
        害人胡志明陳屍地點為2P下方毛布轆旁（即附圖標示F
        之圓軸）之抽吸箱內，位於2P二樓毛布轆（即附圖標示
        D 之圓軸）正下方等情，堪認證人丁○○證稱被害人胡
        志明案發前正在清理1P壓水轆刮刀上之紙漿，應為真實
        。
      3.被告戊○○○前任代表人吳來福於審理中坦承四號機壓
        水部1P與2P間並未設置護罩、護圍，亦未設置工作臺，
        於附圖標示D 之毛布轆下方未張掛安全網，亦未使胡志
        明使用安全帶。而戊○○○於四號機壓水部1P、2P、3P
        、4P四部機器，設有一緊急停止按鈕，於毛布每分鐘35
        0 公尺之正常運轉速度下，按下緊急停止按扭，1P至4P
        四部機器需時40秒即可完全停止等情，業經本院勘驗現
        場確認屬實，有本院之勘驗筆錄及勘驗照片可以佐證。
        從而，本件之爭點應在於被告戊○○○有無於1P及2P間
        設置護罩、護圍及工作臺，或於2P下方張掛安全網、使
        胡志明使用安全帶之義務。
      4.檢察官提出之檢查報告書雖記載「本災害構成勞工法令
        罰則事項：雇主對於罹災勞工胡志明從事抄紙機之第一
        段壓水轆刮刀或滾輪上紙漿掃除工作，未使該機械第二
        段至第四段壓水轆滾輪停止運轉，若工作如必須在運轉
        狀態施行者，雇主未於危險部分設置護罩或護圍等設備
        ，造成勞工胡志明被捲死亡，違反勞工安全衛生設施規
        則第57條、勞工安全衛生法第5 條第1 項及同法第31條
        之規定。」然鑑定人乙○○即勞檢所技士（檢查報告書
        製作人）於本院審理時具結陳稱：依據勞工安全衛生設
        施規則第57條規定，機械之清理、調整，應該停止機器
        ，如需在運轉中清理，一定要防止人員發生危險；本案
        如果戊○○○規定在清理1P上之刮刀時，2P需停止下來
        ，被害人就不會被毛毯拉到後面，這樣的情況，我認為
        可以不必設置護罩、護圍，因為就算滑倒也是在毛毯上
        ，不會有被捲或夾的情況發生，造成太大之傷害，就我
        的經驗，我不會要求戊○○○設置護圍、護罩；又現場
        被害人工作之地方是在二樓上來的工作平臺內，樓梯上
        來兩側都有工作平臺，而被害人站立之地方又有毛布、
        淋水管、柱子，毛布與柱子間之寬度只有26公分，如果
        是在毛布轆靜止之狀態下，就算滑倒，但因空隙只有26
        公分，所以從空隙掉落之機會很小，但毛布轆運轉時，
        人沒有東西可以抓，毛毯邊緣又較軟，有可能被硬擠下
        去，滾到下方。
      5.又戊○○○股份有限公司四號機作業規定及安全應注意
        事項第三節第11點，明確規範1P花崗石轆刮刀片，如需
        人進入清理，務必將2P停止，並於操作盤懸掛「修理中
        禁止送電」的警告牌，並需將2P之上、下轆分離，避免
        人員誤按啟動開關發生危險，完成以上動作後，人員始
        可進入站在2P之毛布上，清理花崗石轆刮刀，有戊○○○股份有限公司四號機作業規定及安全應注意事項1 份
        在卷可證。證人丁○○於本院審理時具結證稱：清理1P
        上之刮刀時，必須將2P、3P、4P停止，才能爬上2P前面
        之淋水管清理1P上之刮刀；胡志明平常也會先停止2P、
        3P、4P後，才清理1P之刮刀，胡志明每天平均要清理1P
        上之刮刀3 次，公司有對操作四號機員工進行教育訓練
        ，胡志明也有參加。證人即戊○○○抄一課協理丙○○
        於本院審理時亦具結證稱：四號機從79、80年開始在戊○○○運轉，至本案前，1P並未發生過任何事故，平常
        工作如果斷紙，要去清1P刮刀上之漿料，1P要停止，2P
        、3P、4P也必須停止才能上去清，如果不停止，當然會
        很危險，也沒有人敢上去，之前也沒有看過有人在2P未
        停止之情況下爬上去清理1P之刮刀；戊○○○股份有限
        公司四號機作業規定及安全應注意事項是我制訂的，在
        制訂之前，我們也口頭要求一定要將2P停下來，且要將
        2P之轆轤分離，毛布才不會轉動，四號機操作人員有受
        過操作安全的教育訓練，1 年約2 、3 次，1 次上課1
        小時，操作人員一定要去上課；胡志明工作狀況很好、
        很認真，因為他會到處巡視機器有無異常，不會只站在
        一個地方，胡志明在92年1 月8 日從樓梯上摔下來，應
        該只是沒有注意跌落，不是不認真等語。又被害人胡志
        明於89 年1月12日即以抄一課員工接受安全講習，有89
        年1 月12 日 設備操作安全講習會議簽到表1 份可以佐
        證。故被害人胡志明至案發前已於抄一課之四號機工作
        達4 年餘，依上開證人丁○○、丙○○之證述，戊○○○每年都會舉辦2 、3 次之安全講習，公司內部亦已明
        文規定清理1P上之刮刀前，務必將2P停止運轉，胡志明
        平均每天需清理1P上之刮刀達3 次之多，對壓水部1P刮
        刀之清理工作應相當熟悉。而2P毛布正常之運轉速度約
        為每分鐘350 公尺，案發前胡志明可能站立之淋水管緊
        鄰2P之毛布轆，有本院之勘驗筆錄、勘驗現場照片可證
        。被害人胡志明如於2P運轉之情況下，爬上淋水管極易
        遭後方毛布轆上之毛布牽動而滑倒，故實難想像胡志明
        會在2P毛布以每分鐘350 公尺高速運轉時，僅為省下數
        分鐘之時間，而選擇冒著生命危險，爬上淋水管，並在
        狹小空間內拿刮片清理1P上之刮刀。再者，胡志明先前
        未曾在2P運轉中爬上淋水管清理1P上之刮刀，亦有前開
        證人丁○○之證述可稽。故本件事故，被害人胡志明係
        在2P停止運轉之情況下，爬上淋水管清理1P之刮刀，而
        2P因異常原因（如人為疏失啟動開關）而啟動，致胡志
        明遭毛布牽動滑倒而自毛布轆旁之空隙掉落之可能性極
        高。
      6.依戊○○○之內部規定，清理1P上之刮刀，應先將1P、
        2P停止，而本案被害人胡志明可能係在2P停止運轉之情
        形下，爬上淋水管清理1P上之刮刀，對於此種情形，鑑
        定人乙○○於本院審理時陳稱：如果2P停下來，去清理
        1P上之紙漿，我認為可以不必設置護罩、護圍，因為如
        果是在機器靜止之情況下，人就算滑倒，也不會被毛毯
        拉到後面，而毛布邊距離牆壁柱子只有26公分寬，滑倒
        時，人也不容易掉下去；又勞工安全設施規則第225 條
        ，是規定如果在一平臺上工作，四周沒有任何欄杆圍起
        來時，任何人作業時都有可能一腳踩空之情況下，會要
        求設置工作臺，或張掛安全網、使用安全帶；但本件被
        害人工作之地點是在二樓上來工作平臺上之2P機器上，
        樓梯上來兩側都有工作平臺，1P、2P間又有毛布轆、水
        管等物，如果是在靜止狀態下，我們認為不設置工作臺
        、張掛安全網或使用安全帶，也不會導致勞工有墜落之
        虞等語。又經本院勘驗現場，2P毛布轆上之毛布表面粗
        糙，毛布與牆壁間之空隙為一等腰三角形形狀，毛布邊
        與牆壁2 邊各長約81公分，毛布與牆壁間之距離則為31
        公分，有本院勘驗現場筆錄及現場照片（如勘驗現場照
        片第9 頁編號（17）、（18）之照片）可證，被害人胡
        志明如係在2P靜止之狀態下爬上2P之毛布轆，因毛布表
        面粗糙，不易滑倒，而毛布與牆壁之距離最寬部分為31
        公分，縱然不慎滑倒，也不易從毛布旁之空隙跌落。又
        被害人胡志明工作之地點係在戊○○○二樓之壓水部，
        而壓水部2P、3P、4P外側均設有工作平臺，胡志明案發
        當天站立之位置即2P上之毛布轆旁即有工作平臺，亦有
        本院勘驗照片編號（1）至 （5）、 （7）、 （15）、
        （16）可佐，故本院認同鑑定人乙○○之上開鑑定意見
        ，即胡志明如在2P停止運轉情形下，爬上2P毛布轆清理
        1P上之刮刀，縱未設置工作平臺，或張掛安全網、使勞
        工使用安全帶，亦無自毛布轆上墜落之虞。另勞工安全
        設施規則第57條係規定「雇主對於機械之掃除、上油、
        檢查、修理或調整有導致危害勞工之虞者，『應停止該
        機械運轉』。為防止他人操作該機械之起動裝置，應採
        上鎖或設置標示等措施，並設置防止落下物導致危害勞
        工之安全設施。前項工作如『必須在運轉狀態下施行者
        』，雇主應於危險之部分設置護罩或護圍等設備。」本
        件戊○○○已規定1P刮刀之掃除需先停止1P及2P機器之
        運轉，並無勞工安全衛生設施規則第57條第2 項所指「
        必須在運轉狀態下施行掃除」之情形；而在2P停止狀態
        下清理1P上之刮刀，並無致胡志明發生危險之虞，無設
        置護罩、護圍之必要，已如前述，故戊○○○並無勞工
        安全設施規則第57條第2 項規範「應設置護罩或護圍等
        設備」之義務。
      7.又被害人胡志明雖可能係在2P機器運轉之狀態下爬上毛
        布轆旁之淋水管，清理1P上之刮刀，然戊○○○已明文
        規定清理1P上之刮刀前，務必先將2P機器停止，有前開
        戊○○○股份有限公司四號機作業規定及安全應注意事
        項1 份可以佐證。在制訂要點前，戊○○○亦提供多次
        勞工安全教育講習，於1P、2P、3P、4P操作盤上亦懸掛
        「抄紙機運轉中，禁止至機台上方或機台內作清潔、上
        油、維修等危險作業」之警告標示，亦有證人丁○○、
        丙○○於本院審理之具結證述及本院勘驗現場編號（12
        ）至（14）之照片可證。而被害人胡志明操作四號機壓
        水部1P、2P、3P、4P機器已達4 年，每天約需清理1P上
        之刮刀3 次，其先前並無在2P未停止之情況下，爬上2P
        之毛布轆清理1P刮刀之紀錄，顯見被害人胡志明對於未
        停止2P機器，即爬上2P毛布轆或淋水管清理1P刮刀之危
        險性相當瞭解，故其如在2P機器運轉中即爬上2P毛布轆
        或淋水管，亦可能係因嚴重違反常規之重大失誤所致，
        實難認本件事故之發生，係因戊○○○未提供足夠之安
        全衛生教育、訓練，抑或未提供符合標準防止機械、器
        具、設備等引起危害之必要安全衛生設備所造成。
      8.綜上所述，本件被害人胡志明極可能係在2P機器停止之
        情形下，爬上2P毛布轆清理1P上之刮刀，符合戊○○○
        之內部規定，在此情形下，如非因異常原因（如人為誤
        觸啟動開關）致2P機器運轉，被害人胡志明應無自毛布
        旁之空隙掉落，遭毛布捲入死亡之虞，就此部分，戊○○○已提供符合標準防止機械、器具、設備等引起危害
        之必要安全衛生設備。縱使被害人胡志明係在2P運轉中
        爬上2P毛布轆清理1P上之刮刀，檢察官亦未提出證據證
        明戊○○○未提供足夠之安全衛生教育、訓練，導致本
        件事故發生。故公訴人所提出之證據，或其指出證明之
        方法，未能使本院之心證達到確信其為真實之程度，就
        被告戊○○○是否違反勞工安全衛生法第5 條第1 項第
        1 款之規定，仍有合理懷疑之存在，揆諸前揭法條及判
        例意旨，自應就被告戊○○○為無罪判決之諭知。
六、本院撤銷改判之理由：
    (一)按檢察官聲請以簡易判決處刑之案件，經法院認為有第45
      1 條之1 第4 項但書之情形者，應適用通常訴訟程序審判
      之，刑事訴訟法第452 條定有明文。又對於簡易判決之上
      訴，準用刑事訴訟法第3 編第1 章及第2 章之規定，管轄
      第二審之地方法院合議庭受理簡易判決上訴案件，應依通
      常程序審理，其認案件有刑事訴訟法第452 條之情形者，
      應撤銷原判決，逕依通常程序為第一審判決，法院辦理刑
      事訴訟簡易程序案件應行注意事項第14項亦有規定。
    (二)原審判決之論罪科刑固非無見，然原審判決逕以檢查報告
      書、證人丁○○、蔡爾豐之警詢及檢察官面前筆錄，認定
      被告戊○○○違反勞工安全衛生法第5 條第1 項第1 款規
      定，致發生同法第28條第2 項第1 款之職業災害，依同法
      第31條第2 項判處罰金新臺幣60,000元，容有違誤，而有
      刑事訴訟法第451 條之1 第4 項但書第3 款之情形，依上
      開規定，原審適用簡易判決處刑程序，即有未合。被告戊○○○上訴主張其並未為本件犯行，為有理由，自應由本
      院第二審合議庭撤銷改判，並依通常程序審理，為第一審
      之判決。
七、適用之法條：
    依刑事訴訟法第455 條之1 第3 項、第369 條前段、第364
    條、第301 條第1 項，判決如主文。
中　　華　　民　　國　　94　　年　　12　　月　　2 　　日
                  刑事第一庭    審判長法  官 侯 廷 昌
                                      法  官 王 素 珍
                                      法  官 楊 欣 怡
以上正本證明與原本無異。
如不服本判決，應於判決送達後10日內，向本院提出上訴狀。
                                      書記官 洪 秀 虹
中　　華　　民　　國　　94　　年　　12　　月　　2 　　日
